【裁判字號】    98,易,680
【裁判日期】    980323
【裁判案由】    竊盜
【裁判全文】
臺灣臺中地方法院刑事判決               98年度易字第680號
公  訴  人  臺灣臺中地方法院檢察署檢察官
被      告  甲○○
                    國民
上列被告因竊盜案件，經檢察官提起公訴（98年度偵字第4326號
），本院裁定改以簡式審判程序審理，判決如下：
    主    文
甲○○竊盜，累犯，處有期徒刑月，如易科罰金，以新臺幣壹
仟元折算壹日；扣案之鑰匙壹支沒收。又竊盜，累犯，處有期徒
刑肆月，如易科罰金，以新臺幣壹仟元折算壹日。應執行有期徒
刑陸月，如易科罰金，以新臺幣壹仟元折算壹日；扣案之鑰匙壹
支沒收。
    犯罪事實
一、甲○○前於民國91年間，因強盜案件，經臺灣高等法院臺中
    分院判處有期徒刑2年10月，緩刑3年確定；嗣於92年間，因
    (一)違反毒品危害防制條例案件，經本院判處有期徒刑10月確
    定；(二)竊盜及贓物等案件，經本院分別判處有期徒刑6月、3
    月，並定應執行刑為有期徒刑8 月確定，嗣經依檢察官之聲
    請，就(一)、(二)部分定應執行刑為有期徒刑1年4月確定，上開
    緩刑之宣告因而撤銷，經入監接續執行後，甫於97年2 月10
    日縮刑期滿執行完畢。詎仍不知悔改，復意圖為自己不法之
    所有，分別為以下竊盜犯行：
  (一)於98年2月10日晚上6時許，行經臺中縣大里市○○路339 號
    前，見乙○○所有之車牌號碼XPS－437號重型機車（出廠時
    間為85年9月，價值約新臺幣＜下同＞5千元）停放該處，認
    有機可趁，遂以自備之鑰匙啟動該機車，竊取該機車得手後
    ，供己代步使用。
  (二)於同日晚上6時40分許，騎乘上開竊得之機車，行經臺中縣
    霧峰鄉○○街27號前，見丁○○所有之黑色電腦手提袋1 個
    （內有ZYNET廠牌2.5吋隨身硬碟及讀卡機各1臺，價值合計
    約1萬元）放置在機車腳踏板上，且無人看管，認有機可趁
    ，乃徒手竊取之。
二、嗣於同日晚上8 時30分許，甲○○騎乘上開竊得之機車行經
    臺中市○區○○路35號前時，因形跡可疑，為警攔檢盤查，
    甲○○於有偵查犯罪權限之公務員發覺其竊取上開機車之犯
    行前，主動向員警坦承上開竊盜機車犯行，自首而接受裁判
    ，並經警扣得其所有，供竊取車牌號碼XPS－437號重型機車
    之鑰匙1支。又經警在上開機車置物箱內發現甲○○所竊取
    之上開黑色電腦手提袋，經帶回警局檢視其內隨身硬碟之資
    料，得悉為丁○○所有，經通知丁○○後，而得悉甲○○竊
    取丁○○所有之上開黑色電腦手提袋等物之事。
三、案經乙○○、丁○○訴由臺中縣警察局霧峰分局報告臺灣臺
    中地方法院檢察署檢察官偵查起訴。
    理    由
一、訊據被告甲○○對於上揭竊盜之犯罪事實均坦承不諱，核與
    證人即告訴人乙○○於警詢時證述：伊於98年2月10日下午1
    時許，將伊所有之車牌號碼XPS－437號重型機車停放在臺中
    縣大里市○○路339 號前，後來經警方通知，伊才知道該機
    車遭竊等語、證人即告訴人丁○○於警詢及本院審理時證稱
    ：伊所有之黑色電腦手提袋，係於98年2月10日晚上6時40分
    許，在臺中縣霧峰鄉○○街27號前遭竊，當時伊將該手提袋
    放置在機車腳踏板上，再去同事家裡上廁所，出來後即發現
    該手提袋不見了等情均相符合，且有刑案現場測繪圖、告訴
    人乙○○所有上開失竊機車之行車執照影本、告訴人乙○○
    及丁○○領回失竊物品所出具之贓物認領保管單各1 紙、查
    獲現場、告訴人丁○○失竊之物品、扣案鑰匙照片共計12張
    附卷可稽，復有被告所有供竊取告訴人乙○○上開機車之鑰
    匙1 支扣案可資佐證。至告訴人丁○○於警詢及本院審理時
    指稱其手提袋內尚有客戶資料一併失竊云云（見警卷證人丁○○98年2月10日警詢筆錄、本院卷第20頁背面），惟被告
    於本院審理時堅稱所竊得之物品內並無告訴人丁○○之客戶
    資料，且衡諸被告竊取告訴人丁○○之手提袋不久，即遭查
    獲，且現場起出之贓證物品內並無告訴人丁○○之客戶資料
    ，本件復無其他積極證據足證被告該次竊取物品中尚包括告
    訴人丁○○所稱之客戶資料，本諸罪疑唯輕原則，本院因認
    被告該次所竊得之物，應以被告所述為可採。綜上，足認被
    告之自白顯與事實相符，而堪以採信。從而，本件事證明確
    ，被告上開2次竊盜犯行均堪認定，應分別予以依法論科。
二、核被告所為，均係犯刑法第320條第1項竊盜罪。被告所犯上
    開2 次竊盜犯行，犯意各別，行為互殊，應分論併罰。被告
    前於91年間，因強盜案件，經臺灣高等法院臺中分院判處有
    期徒刑2年10月，緩刑3年確定；嗣於92年間，因(一)違反毒品
    危害防制條例案件，經本院判處有期徒刑10月確定；(二)竊盜
    及贓物等案件，經本院分別判處有期徒刑6月、3月，並定應
    執行刑為有期徒刑8 月確定，嗣經依檢察官之聲請，就(一)、
    (二)部分定應執行刑為有期徒刑1年4月確定，上開緩刑之宣告
    因而撤銷，經入監接續執行後，甫於97年2 月10日縮刑期滿
    執行完畢等情，有臺灣高等法院被告前案紀錄表及臺灣臺中
    地方法院檢察署刑案資料查註紀錄表各1 份在卷可憑，其於
    有期徒刑執行完畢後5年內，再故意犯本件有期徒刑以上之2
    罪，均為累犯，應依法加重其刑。又被告為警查獲後，於有
    偵查權限之公務員未發覺其有上開竊取證人乙○○機車之犯
    行前，主動向員警陳述其有該次竊盜犯行等情，有警員陳世
    忠製作之職務報告書1 份在卷可參，是就被告該次竊盜犯行
    ，應依刑法第62條前段之規定減輕其刑，並先加重後減輕之
    。爰審酌被告年輕力壯，卻不思憑勞力獲取金錢，恣意侵害
    他人財產權，足見其守法觀念薄弱，惟念所得財物價值不高
    ，且所竊得之物品業已發還證人乙○○、丁○○，對其等所
    造成之損害尚屬輕微，暨被告於本院審理時終能坦承全部犯
    行，態度尚佳等一切情狀，分別量處如主文所示之刑，並定
    其應執行刑及諭知易科罰金之折算標準，以資懲儆。至檢察
    官雖就被告所犯上開2 次竊盜罪，各具體求刑有期徒刑6 月
    ，並定應執行刑為有期徒刑10月，然本院審酌上情，認就被
    告量處如主文所示之刑，已足資懲儆，檢察官上開具體求刑
    ，尚屬過重，併予敘明。末查，扣案之鑰匙1 支，係被告所
    有，供其竊取證人乙○○所有之上開重型機車所用，業據被
    告於本院審理時供明在卷，應依刑法第38條第1項第2款之規
    定宣告沒收之。
據上論斷，應依刑事訴訟法第273條之1第1項、第299條第1 項前
段，刑法第320條第1項、第47條第1 項前段、第62條前段、第51
條第5款，第41條第1項前段、第38條第1項第2款，刑法施行法第
1條之1，判決如主文。
本案經檢察官丙○○到庭執行職務。
中    華    民    國    98    年     3    月    23    日
                  刑事第十六庭    法  官  郭妙俐
以上正本證明與原本無異。
如不服本判決應於收受判決後10日內向本院提出上訴書狀，並應
敘述具體理由；其未敘述上訴理由者，應於上訴期間屆滿後20日
內向本院補提理由書（均須按他造當事人之人數附繕本）「切勿
逕送上級法院」。
                                  書記官  廖鳳美
中    華    民    國    98    年     3    月    23    日
附錄論罪科刑法條
刑法第320條
意圖為自己或第三人不法之所有，而竊取他人之動產者，為竊盜
罪，處5年以下有期徒刑、拘役或5百元以下罰金。
意圖為自己或第三人不法之利益，而竊佔他人之不動產者，依前
項之規定處斷。
前二項之未遂犯罰之。


司法院資訊處製作；財團法人民間司法改革基金會備份。
